臺灣板橋地方法院刑事判決　　　　　　　　　　　　九十二年度訴字第二四二九號
　　公　訴　人　臺灣板橋地方法院檢察署檢察官
　　被　　　告　甲○○
右列被告因槍砲彈藥刀械管制條例案件，經檢察官提起公訴（九十二年度偵字第一四
三三五號），本院判決如左：
    主  文
甲○○無罪。
    理  由
一、公訴意旨以被告甲○○自民國（下同）九十二年五月間起，未經許可，無故持有
    具殺傷力之玩具手槍金屬彈匣一個及具殺傷力之土造金屬槍管半成品一支，並將
    之藏放於臺北縣板橋市○○路○段四四三巷八十六號三樓住處。嗣於同年七月二
    十五日凌晨零時十五分許，於上址為警查獲；並扣得前揭之物，因認涉犯槍砲彈
    藥刀械管制條例第十三條第四項未經許可持有槍砲彈藥零件罪嫌云云。
二、按犯罪事實應依證據認定之，無證據不得認定犯罪事實；又不能證明被告犯罪或
    其行為不罰者，應諭知無罪之判決，刑事訴訟法第一百五十四條第二項、第三百
    零一條第一項分別定有明文。公訴人認被告涉犯右開犯行，無非係以：被告甲○
    ○確實有將系爭物品藏放在家中之供述，扣案之物並經內政部警政署刑事警察局
    鑑定在案等為其論據。訊據被告固坦承持有前揭之物，然堅詞否認有何上開公訴
    所指犯行，辯稱略以東西係乙○○交伊保管，不知該保管物係槍管、彈匣等語。
三、本件首應究明者，乃被告持有前述之彈匣、槍管等，是否為槍砲彈藥刀械管制條
    例第四條第三項規定主管機關公告之主要零件類別，而應受該條例之實質規範。
    經查：
(一)、按未經許可，持有、寄藏或意圖販賣而陳列槍砲、彈藥主要組成零件者，處六月
    以上五年以下有期徒刑，併科新臺幣三百萬元以下罰金，槍砲彈藥刀械管制條例
    第十三條第四項，固定有明文；惟同條例第四條第三項復規定，槍砲、彈藥主要
    組成零件種類，由中央主管機關公告之，足見並非所有槍砲、彈藥之組成零件，
    均列入同條例規範，仍須合於中央主管機關公告之槍砲、彈藥主要組成零件之種
    類者方是。
(二)、扣案之槍管半成品、金屬彈匣，經警查獲送驗結果，固經內政部警政署刑事警察
    局鑑驗結果：彈匣一個，認係玩具手槍之金屬彈匣；槍管一支，認係土造金屬槍
    管半成品等情，有該局九十二年八月十五日刑鑑字第○九二○一四八四三八號鑑
    定通知書一紙在卷。然如上鑑定認知，仍無從明晰該等扣案物，是否確係槍砲彈
    藥刀械管制條例第四條第三項主管機關所公告之主要組成零件，換言之，原鑑定
    報告就是否為主要組成零件一節，並未詳加敘明，於法規範要件上仍有欠缺，本
    院乃就前揭鑑驗通知書所載彈匣、土造金屬槍管半成品，是否屬於手槍之替換零
    件？是否仍須再加工始得組成槍枝？以及是否屬於槍枝之主要零件等事項，於九
    十二年十二月二十五日以板院通刑義九二訴二四二九字第五六九五六號函准內政
    部警政署刑事警察局復稱：「(一)、彈匣一個，認係玩具手槍之金屬彈匣，可供適
    用槍枝使用。(二)、槍管半成品一支，認係土造金屬槍管半成品，非經加工、修護
    ，無法供組成槍枝。(三)、至於前開證物是否為槍砲彈藥之主要組成零件，請洽槍
    砲彈藥刀械管制條例主管機關內政部（警政署保安組）查詢」等，亦有該局九十
    三年一月七日刑鑑字第○九二○二四四○七九號函附卷可考。就此該管仍未就是
    否屬槍砲彈藥之主要組成零件為說明。本院為期慎重計，就前函再次於九十三年
    一月三十日以板院通刑義九二訴二四二九字第○一九七九號函准內政部復稱：「
    參據刑事警察局九十二年八月十五日刑鑑字第○九二○一四八四三八號槍彈鑑定
    書【按：即本案扣案物原鑑定書】鑑驗結果，送鑑彈匣一個，為玩具手槍之金屬
    彈匣；槍管一支，為土造金屬槍管半成品，認定均非屬本部八十六年十一月二十
    四日臺內警字第八六七○六八三號公告之槍砲、彈藥主要組成零件。」等情，
    有該部九十三年一月三十日內授警字第○九三○○七五○四八號函附卷可參，因
    依前述主管機關內政部八十六年十一月二十四日臺內警字第八六七○六八三號
    公告之各種槍砲、彈藥主要組成零件種類附註說明以：「右列公告主要組成零件
    符合以下情形之一者，係屬槍砲彈藥刀械管制條例第四條第二項但書所指『無法
    供組成槍砲、彈藥之用者』：一、經加工、改（製）造成飾品或其他器械者。
    二、經使用、破壞或變形，非加工、修護不能再供組成槍砲、彈藥者」等為觀察
    ，本案扣案之物，俱非屬前揭公告查禁手槍之主要組成零件，公訴意旨認被告所
    為係犯槍砲彈藥刀械管制條例第十三條第四項未經許可持有槍砲彈藥零件之罪，
    容已誤會。綜上所述，被告被訴行為應屬不罰，依法應諭知無罪之判決，
據上論斷，應依刑事訴訟法第三百零一條第一項前段，判決如主文。
本案經檢察官游鉦添到庭執行職務。
中      華      民      國      九十三    年      四      月     十二   日
                                  臺灣板橋地方法院刑事第九庭
                                      審判長法  官  蔡新毅
                                            法  官  林海祥
                                            法  官  黎錦福
右正本證明與原本無異。
如不服本判決，應於判決送達後十日內向本院提出上訴狀 (應附繕本) ，上訴於臺灣
高等法院。
                                            書記官  蔡麗春
中      華      民      國      九十三    年      四      月     十二   日
